【裁判字號】    97,交聲,134
【裁判日期】    970708
【裁判案由】    違反道路交通管理處罰條例
【裁判全文】
臺灣宜蘭地方法院交通事件裁定         97年度交聲字第134號
移送機關    交通部公路總局臺北區監理所宜蘭監理站
異  議  人  甲○○
上列異議人因違反道路交通管理處罰條例案件，對於原處分機關
即交通部公路總局臺北區監理所宜蘭監理站中華民國97年5月19
日所為之處分（原處分案號：宜監字第裁43-ZIC031615號）聲明
異議，本院裁定如下：
    主  文
異議駁回。
    理  由
一、異議人即受處分人甲○○經警舉發於民國96年12月5日9時31
    分許，駕駛車號3385-NB號自用一般小客貨車，在國道五號
    高速公路雪山隧道南下19公里處「於雪山隧道內行車未保持
    50公尺以上安全距離（非壅塞時段）」違規。原處分機關調
    查後，認異議人上開違規情節屬實，依道路交通管理處罰條
    例第33條第1項第2款規定，裁處異議人罰鍰新臺幣3,000元
    ，並依同條例第63條規定記違規點數1點。
二、聲明異議意旨略以：異議人當時因前車緊急煞車，反應不及
    ，與前車之車距才會不足50公尺，然尚保持28公尺之距離，
    應該是在合理範圍內。且是否行駛雪山隧道都要拉到50公尺
    以上距離，如果導致塞車也沒關係？那何必廣播不用刻意拉
    長車距？為此爰於法定期限內聲明異議，請求撤銷原處分等
    語。
三、按汽車行駛於高速公路，不遵使用限制、禁止、行車管制及
    管理事項之管制規則而未保持安全距離者，處汽車駕駛人新
    臺幣3,000元以上6,000元以下罰鍰；行駛於長度4公里以上
    或經該管公路管理機關公告之隧道，應保持50公尺以上之行
    車安全距離。如因隧道內道路壅塞、事故或其他特殊狀況導
    致車速低於每小時20公里或停止時，仍應保持20公尺以上之
    安全距離，道路交通管理處罰條例第33條第1項第2款、高速
    公路及快速公路交通管制規則第16條第4款分別定有明文。
    又依道路交通管理處罰條例第63條第1項第1款規定，道路交
     通管理處罰條例第63條汽車駕駛人有第33條第1項情形者，
    除依原條款處罰鍰外，並予記違規點數1點。
四、經查，異議人於96年12月5日9時31分許，駕駛車牌號碼3385
    -NB號自用小客車，行駛於國道五號高速公路雪山隧道南下
    19公里處時，未保持與前車50公里以上安全距離等情，為異
    議人所不爭，並有舉發違反道路交通管理事件通知單存卷可
    稽，可堪認定。且上開時段，雪山隧道南下19公里處車流正
    常，通行順暢，平均時速可達每小時50-70公里以上之事實
    ，有內政部警政署刑事警察局第九警察隊97年3月27日公警
    九交字第097097502號函可查，異議人經警舉發違規之時地
    ，並無高速公路及快速公路交通管制規則第16條第4款所規
    定「因隧道內發生壅塞、事故或其他特殊狀況導致車速低於
    每小時20公里或停止，而僅須保持20公尺安全距離」之特殊
    狀況，可資認定。至異議人雖執前詞置辯，然汽車行駛於長
    度4公里以上隊道時，後方車輛與與前車本即應保持50公尺
    以上之安全距離，此觀高速公路及快速公路交通管制規則第
    16 條第4款自明，雪山隧道內之廣播「不必刻意拉長車距」
    等語，亦僅在提醒駕駛人於「保持50公尺以上安全距離」之
    外，無須另行刻意拉長車距，異議人以雪山隧道廣播「不必
    刻意拉長車距」等情辯稱在雪山隧道內無須保持50公尺以上
    安全距離云云，顯屬無稽。又高速公路及快速公路交通管制
    規則第16條第4款之立法理由亦說明：「國外均建議長度4公
    里以上隊道行車安全距離應加長，即使停止時，仍應保持安
    全距離」等語明確，是本件異議人以前車緊急煞車，故造成
    與前車距離縮短云云資為辯解，洵無足採。
五、綜上，異議人確於非壅塞時段在雪山隧道內行車未保持50公
    尺以上安全距離之違規事實，堪予認定，異議人所辯均無足
    採。原處分機關以違規事實明確，依道路交通管理處罰條例
    第33條第1項第2款規定，裁處異議人罰鍰新臺幣3,000元，
    並依同條例第63條第1項第1款規定（原處分漏載第1項第1款
    ）併記違規點數1點，於法並無不合，本件異議為無理由，
    應予駁回。
六、依道路交通案件處理辦法第19條，裁定如主文。
中    華    民    國    97    年    7     月    8     日
                  交通法庭法  官  鄧晴馨
以上正本證明與原本無異。
如不服本裁定，應於裁定送達後5日內，向本院提出抗告狀。（
應附繕本）
                          書記官  吳文雄
中    華    民    國    97    年    7     月    8     日


司法院資訊處製作；財團法人民間司法改革基金會備份。
